【裁判字號】    89,易,3456
【裁判日期】    891115
【裁判案由】    竊盜
【裁判全文】
臺灣高雄地方法院刑事判決                        八十九年度易字第三四五六號
    公  訴  人  臺灣高雄地方法院檢察署檢察官
    被      告  甲○○
右列被告因竊盜案件，經檢察官提起公訴（八十九年度偵字第八五八六號），本院判
決如左：
    主  文
甲○○無罪。
    理  由
一、公訴意旨略以：被告甲○○曾有毒品、竊盜等前科，猶不知悔改，為幫另案被告
    丁○○換修撞毀之車號ＺＦＵ—九二一號三陽輕型機車之面板，竟意圖為自己不
    法之所有，夥同真實姓名不詳綽號「金剛」之男子，基於犯意之聯絡及行為之分
    擔，於民國八十九年四月十三日下午十時許，在高雄市火車站旁遠東百貨公司對
    面人行道上，竊取被害人乙○○所有車號ＵＥＺ—五二七號同型輕型機車一部，
    嗣於八十九年四月十四日下午二時許，騎至丁○○位於高雄市○○○路二六八巷
    一五號住處門口，並找不知情之同案被告丙○○（另為不起訴）協助進行拆解，
  正準備對換時，為警當場查獲，綽號「金剛」之男子則趁隙逃逸，因認被告涉有
    刑法第三百二十條第一項之竊盜罪嫌。
二、按犯罪事實應依證據認定，無證據不得推定其犯罪事實，刑事訴訟法第一百五十
    四條定有明文。訊據被告甲○○堅詞否認有何竊盜之犯行，辯稱：伊當天是找丙○○一起到丁○○家中，是要了幫丁○○修理車號ＺＦＵ—九二一號機車之引擎
    及更換車殼，材料已經在建國路與自立路的機車行訂了，但還沒有買，另一部機
    車是綽號「金剛」的人騎來的，伊並不知道「金剛」為何騎機車來丁○○家門口
    ，當時伊與丙○○拆丁○○的機車，綽號「金剛」的人則是自己一人拆另一部機
    車，二方面都是各做各的工作，並沒有要將「金剛」騎來機車上的零件換到丁○○的機車上等語。
三、經查：
  (一)車號ＵＥＺ—五二七號輕型機車為證人乙○○於八十九年四月十三日晚間十時三
    十五分許，將之停放於高雄市火車站旁遠東百貨公司對面人行道遭人竊取之情，
    業經證人乙○○於警訊中證述綦詳，並有領結正本一紙附卷可稽；且警方於八十
    九年四月十四日下午二時許，在高雄市○○○路二六八巷一五號前查獲經拆解之
    車體骨架及機車引擎一具，其引擎號碼為ＥＵ０七六六七一號，屬車號ＵＥＺ—
    五二七號機車所有，並另於上址證人丁○○住家之抽屜內查獲車號ＵＥＺ—五二
    七號機車之車牌，復為證人丁○○所自承，足認於證人丁○○住家前查獲經拆解
    之車體骨架及引擎一具，確係自證人乙○○所失竊之車號ＵＥＺ—五二七號機車
    上所拆解無疑。
  (二)又證人丙○○於警、偵訊均證稱：車號ＵＥＺ—五二七號輕型機車係綽號「金剛
    」之男子騎來的等語，證人丁○○於本院中亦同此證述，核與被告所述之情相符
    ，是車號ＵＥＺ—五二七號輕型機車係綽號「金剛」之人騎往證人丁○○位於高
    雄市○○○路二六八巷一五號住家之情，應堪認定。再者，被告雖辯稱：與「金
    剛」並不熟識，並不知道當天「金剛」為何騎機車到丁○○家門前拆解等語；然
    被告拆解車號ＺＦＵ—九二一號機車之地點為證人丁○○位於高雄市○○○路二
    六八巷一五號住處之門口，與綽號「金剛」之男子拆解車號ＵＥＺ—五二七號機
    車之地點相同，衡情，以「金剛」所騎乘之機車為他人失竊之贓車，「金剛」為
    避免警方之查緝，自應選擇較為隱密或自己熟識之地點從事拆解工作，始為合理
    ，豈有將贓車騎往不熟識之人之住家門口進行拆解之理；況且，證人丙○○於警
    訊中供稱：當天共拆解二部車，一部是丁○○的車，一部是ＵＥＺ—五二七號機
    車，ＵＥＺ—五二七號機車是「金剛」騎來的，停放在高雄市○○○路二六八巷
    一五號前，方便伊與甲○○、「金剛」拆解，是甲○○叫伊去幫忙拆解車號ＵＥ
    Ｚ—五二七號機車，將拆下來的車殼等零件換到車號ＺＦＵ—九二一號機車上等
    語，其於另案中亦證稱：當天有幫忙拆ＵＥＺ—五二七號機車等語（見八十九年
    度少調字第八六六號卷第三十頁），輔以證人丁○○證稱：車號ＵＥＺ—五二七
    號機車的車牌是「金剛」叫伊拿進去房子裡放的等語（見警卷第九頁、八十九年
    度少調字第八八六號卷第三十一頁），足見該名綽號「金剛」之人騎乘車號ＵＥ
    Ｚ—五二七號機車前往證人丁○○位於高雄市○○○路二八六巷一五號住家前之
    目的，即在拆解車號ＵＥＺ—五二七號機車之零件以換修車號ＺＦＵ—九二一號
    機車之毀損部分，被告辯稱不知「金剛」騎乘車號ＵＥＺ—五二七號機車前往證
    人丁○○住處之目的為何，尚無足採。惟被告雖有電召「金剛」騎乘機車前往證
    人丁○○之住處進行拆解，並準備將車號ＵＥＺ—五二七號機車上之零件更換至
    車號ＺＦＵ—九二一號機車之行為，然此亦僅得證明被告涉有收受贓物罪嫌一節
    ，至車號ＵＥＺ—五二七號機車是否為該名綽號「金剛」之人所偷竊，或係該名
    綽號「金剛」之人經由其他管道取得，均無法僅依「金剛」有騎乘車號ＵＥＺ—
    五二七號機車之行為遽為推論。退步言，縱車號ＵＥＺ—五二七號機車確係「金
    剛」所竊取，被告明知為贓物而仍予以收受，然此亦不足作為被告與該名綽號「
    金剛」之男子間，就竊盜車號ＵＥＺ—五二七號機車之犯行間有犯意聯絡及行為
    分擔之佐證。此外，本院復查無其他積極證據足認被告有何公訴人所指之犯行，
    不能證明被告犯罪，依法應為無罪之諭知。
據上論斷，應依刑事訴訟法第三百零一條第一項，判決如主文。
中      華      民      國    八十九    年     十一     月     十五     日
                                  臺灣高雄地方法院刑事第七庭
                                      法  官    曾  淑  娟
右正本證明與原本無異。
如不服本判決，應於判決送達後十日內，向本院提出上訴狀。
                                      書記官    陳  恩  如
中      華      民      國    八十九    年     十一     月     十五    日


司法院資訊處製作；財團法人民間司法改革基金會備份。
